【裁判字號】    92,訴,463
【裁判日期】    920731
【裁判案由】    給付借款
【裁判全文】
臺灣嘉義地方法院民事判決  九十二年度訴字第四六三號
    原      告  慶豐商業銀行股份有限公司嘉義分公司
    法定代理人  丙○○
    訴訟代理人  乙○○
    被      告  甲○○
右列當事人間請求給付借款事件，本院判決如左：
    主    文
被告應給付原告新台幣（下同）伍拾參萬陸仟捌佰柒拾肆元，及自民國九十一年十二
月十四日起，直到清償日為止，按照年息百分之七．七九計算的利息；另從九十二年
一月十五日起，逾期在六個月內清償，按前述利率加計百分之十違約金，逾期超過六
個月清償，按前述利率加計百分之二十違約金，被告應給付原告。
本案訴訟費用由被告負擔。
    事實及理由
壹、原告主張：
  一、被告在民國八十六年四月十四日向原告借款七十萬元，雙方約定借款期限至一
      ０一年四月十四日，按月分期清償，利息為年息百分之九．五，並隨基本放款
      利率機動調整（目前為年息百分之七．七九）。若借款人逾期清償時，違約金
      的計算方式為逾期在六個月內清償，按約定利率加計百分之十，逾期超過六個
      月清償的部分，則按約定利率加計百分之二十；若未按時繳納，依據借據契約
      第四條第一款約定，借款人喪失期限利益，全部借款視為到期。
      被告從九十一年十二月十四日起，即未依約繳納本息，被告尚欠原告五十三萬
      六千八百七十四元，原告向被告催討，均無效果，於是，原告根據借款契約法
      律關係提起本件訴訟，並請求如主文第一項所記載的聲明。
  二、提出借據、放款客戶資料查詢單各一份（均是影本），作為證明。
貳、被告經過本院合法通知，無正當理由，未向本院請假，而沒有在言詞辯論期日，
    到場陳述意見，同時，本案沒有民事訴訟法第三百八十六條所規定的情形出現（
    請看附錄法條），因此，本院依照原告聲請，由原告單獨辯論而直接判決。
參、本院判斷：
  一、原告主張的事實，有原告提出借據及放款客戶資料查詢單各一份附卷證明，被
      告經過本院合法通知，無正當理由，而未到庭陳述意見，依照民事訴訟法第二
      八０條第一項前段、第三項前段規定：「當事人對於他造主張之事實，於言詞
      辯論時不爭執者，視同自認。當事人對於他造主張之事實，已於相當時期受合
      法之通知，而於言詞辯論期日不到場，亦未提出準備書狀爭執者，準用第一項
      之規定」，所以原告的主張可以認定真實而被本院採信。
  二、原告根據借款契約法律關係，請求被告給付主文第一項所記載的金額、遲延利
      息及違約金，具有法律上理由，應該准許原告請求。
肆、訴訟費用負擔的依據，依照民事訴訟法第七十八條，判決如主文。
中      華      民      國      九十二    年      七    月      三十一  日
                                  臺灣嘉義地方法院民事第二庭
                                      法  官  甘  大  空
右為正本係照原本作成
如對本判決上訴應於送達後二十日內向本院提出上訴狀
中      華      民      國      九十二    年      七    月      三十一  日
                                      書記官  蕭  琪  男
~F0~
~T40~
附錄法條：
民事訴訟法第三八六條：「有左列各款情形之一者，法院應以裁定駁回前條聲請，並
延展辯論期日：
一  不到場之當事人未於相當時期受合法之通知者。
二  當事人之不到場，可認為係因天災或其他不可避之事故者。
三  到場之當事人於法院應依職權調查之事項，不能為必要之證明者。
四  到場之當事人所提出之聲明、事實或證據，未於相當時期通知他造者。」


司法院資訊處製作；財團法人民間司法改革基金會備份。
